src/morphology/affixes/verbs.lexc
! ======================== !
! Deutsche Verbmorphologie !
! ======================== !



! Schwache Verben
! ===============

LEXICON W_OHNE-GE
+V@D.PTC@:0@D.PTC@         KeinPraf ;    ! Alle ge- formen wegnehmen.
+V0@D.PTC@:%>t@D.PTC@  Praf ;    ! keine ge-formen akseptiert.

LEXICON W_OHNE-GE_ACKERN
+V@D.PTC@:0@D.PTC@         KeinPraf_ACKERN ;    ! Alle ge- formen wegnehmen.
+V0@D.PTC@:%>t@D.PTC@  Praf ;    ! keine ge-formen akseptiert.

LEXICON W
+V@D.PTC@:0@D.PTC@         KeinPraf ;    ! Alle ge- formen wegnehmen.
+V0@R.PTC.ON@:%>t@R.PTC.ON@  Praf ;    ! ge-formen akseptiert.

LEXICON W_ACKERN
+V@D.PTC@:0@D.PTC@         KeinPraf_ACKERN ;    ! Alle ge- formen wegnehmen.
+V0@R.PTC.ON@:%>t@R.PTC.ON@  Praf ;    ! ge-formen akseptiert.



LEXICON KeinPraf
     Inf ;
     Sup ;
     IND-PRS ;
     IND-PRT ;
     SUBJ-PRS ;
     SUBJ-PRT ;
     IMPRT ;

LEXICON Praf
 PRAF_01 ;
LEXICON PRAF_01
+Prf:     POST-V_01 ;
!!A_abgebrannt__adj ;
+PrfPrc+Pos: A_abenteuerlich__adj-positive ;
+PrfPrc+Comp:  A_abenteuerlich__adj-comp ;
+PrfPrc+Superl:%>e  A_abenteuerlich__adj-sup ;

LEXICON Praf_ST
 PRAF_ST_01 ;
LEXICON PRAF_ST_01
+Prf@R.PTC.ON@:0@R.PTC.ON@     POST-V_01 ;
+Prf@R.PTC.OFF@:0@R.PTC.OFF@     POST-V_01 ;
!!A_abendfüllend__adj ;
+PrfPrc+Pos: A_abenteuerlich__adj-positive ;
+PrfPrc:  A_abenteuerlich__adj-comp ;
+PrfPrc:%>e  A_abenteuerlich__adj-sup ;



LEXICON KeinPraf_ACKERN
     Inf_ACKERN ;
     IND-PRS_ACKERN ;
     IND-PRT ;
     SUBJ-PRS_ACKERN ;
     SUBJ-PRT ;
     IMPRT ;

LEXICON Inf
+Inf:%>en POST-V_01 ;
+Sup:%>en Sup ;
+PrsPrc:%>end POST-V_01 ;
!!A_abendfüllend__adj
!! CHECKME, should there be +Comp and +Superl
+PrsPrc+Pos00@D.SUP@:%>end@D.SUP@ A_abenteuerlich__adj-positive ;

LEXICON Inf_ACKERN
+Inf:%>n POST-V_01 ;
+Sup:%>n Sup ;
+PrsPrc:%>nd POST-V_01 ;
!!A_abendfüllend__adj
!! CHECKME, should there be +Comp and +Superl
+PrsPrc+Pos0@D.SUP@:%>nd@D.SUP@ A_abenteuerlich__adj-positive ;

LEXICON Sup
@R.SUP.ON@ POST-V_02 ;


LEXICON IND-PRS
IND-PRS-SG1 ;
IND-PRS-SG2 ;
IND-PRS-SG3 ;
IND-PRS-PL1 ;
IND-PRS-PL2 ;
IND-PRS-PL3 ;

LEXICON IND-PRT
+Ind+Prt+Sg1:%>te   POST-V_01 ;
+Ind+Prt+Sg2:%>test POST-V_01 ;
+Ind+Prt+Sg3:%>te   POST-V_01 ;
+Ind+Prt+Pl1:%>ten  POST-V_01 ;
+Ind+Prt+Pl2:%>tet  POST-V_01 ;
+Ind+Prt+Pl3:%>ten  POST-V_01 ;

LEXICON IND-PRT_SEIN
+Ind+Prt+Sg1:%>   POST-V_01 ;
+Ind+Prt+Sg2:%>st POST-V_01 ;
+Ind+Prt+Sg3:%>   POST-V_01 ;
+Ind+Prt+Pl1:%>en  POST-V_01 ;
+Ind+Prt+Pl2:%>t  POST-V_01 ;
+Ind+Prt+Pl3:%>en  POST-V_01 ;

LEXICON SUBJ-PRS
+Subj+Prs+Sg1:%>e  POST-V_01 ;
+Subj+Prs+Sg2:%>est POST-V_01 ;
+Subj+Prs+Sg3:%>e  POST-V_01 ;
+Subj+Prs+Pl1:%>en POST-V_01 ;
+Subj+Prs+Pl2:%>et  POST-V_01 ;
+Subj+Prs+Pl3:%>en POST-V_01 ;

LEXICON SUBJ-PRS_SEIN
+Subj+Prs+Sg1:%>  POST-V_01 ;
+Subj+Prs+Sg2:%>st POST-V_01 ;
+Subj+Prs+Sg3:%>  POST-V_01 ;
+Subj+Prs+Pl1:%>en POST-V_01 ;
+Subj+Prs+Pl2:%>et  POST-V_01 ;
+Subj+Prs+Pl3:%>en POST-V_01 ;

LEXICON SUBJ-PRT
+Subj+Prt+Sg1:%>te   POST-V_01 ;
+Subj+Prt+Sg2:%>test POST-V_01 ;
+Subj+Prt+Sg3:%>te   POST-V_01 ;
+Subj+Prt+Pl1:%>ten  POST-V_01 ;
+Subj+Prt+Pl2:%>tet  POST-V_01 ;
+Subj+Prt+Pl3:%>ten  POST-V_01 ;

LEXICON SUBJ-PRT_SEIN
+Subj+Prt+Sg1:%>e   POST-V_01 ;
+Subj+Prt+Sg2:%>est POST-V_01 ;
+Subj+Prt+Sg3:%>e   POST-V_01 ;
+Subj+Prt+Pl1:%>en  POST-V_01 ;
+Subj+Prt+Pl2:%>t  POST-V_01 ;
+Subj+Prt+Pl3:%>en  POST-V_01 ;

LEXICON IMPRT
+Imprt+Sg2:%> POST-V_01 ;
+Imprt+Pl2:%>t POST-V_01 ;


LEXICON IND-PRS_ACKERN
+Ind+Prs+Sg1:%^Pen%^RmVow%>e  POST-V_01 ; !!= * @CODE@ works with ackern
IND-PRS-SG2 ;
IND-PRS-SG3 ;
+Ind+Prs+Pl1:%>n POST-V_01 ;
IND-PRS-PL2 ;
+Ind+Prs+Pl3:%>n POST-V_01 ;

LEXICON SUBJ-PRS_ACKERN
+Subj+Prs+Sg1:%^Pen%^RmVow%>e  POST-V_01 ;
+Subj+Prs+Sg2:%>st POST-V_01 ;
+Subj+Prs+Sg3:%^Pen%^RmVow%>e  POST-V_01 ;
+Subj+Prs+Pl1:%>n POST-V_01 ;
+Subj+Prs+Pl2:%>t  POST-V_01 ;
+Subj+Prs+Pl3:%>n POST-V_01 ;





! Starke Verben
! ===============

LEXICON V_haben__vbhaver !!= * @CODE@ haben:ha
+V00@R.PTC.ON@:b%>t@R.PTC.ON@  Praf ;    ! ge-formen akseptiert.
+V@D.PTC@:0@D.PTC@ V_haben__vbhaver_01 ;
+V@D.PTC@:b@D.PTC@ Inf ;
LEXICON V_haben__vbhaver_01
+Ind+Prs+Sg1:b%>e  POST-V_01 ;
IND-PRS-SG2 ;
IND-PRS-SG3 ;
+Ind+Prs+Pl1:b%>en POST-V_01 ;
+Ind+Prs+Pl2:b%>t  POST-V_01 ;
+Ind+Prs+Pl3:b%>en POST-V_01 ;

:t IND-PRT ;
:b SUBJ-PRS ;
:t%^Umlaut SUBJ-PRT ;

+Imprt+Sg2:b%>e POST-V_01 ;
+Imprt+Pl2:b%>t POST-V_01 ;

LEXICON V_/müssen__vbmod !!= * @CODE@ müssen:muss
+V+Mod@R.PTC.ON@:%>t@R.PTC.ON@  Praf ;    ! ge-formen akseptiert.
+V+Mod@D.PTC@:00@D.PTC@ V_/müssen__vb_01 ;
+V+Mod@D.PTC@:%^Umlaut0@D.PTC@ Inf ;
LEXICON V_/müssen__vb_01
+Ind+Prs+Sg1:  POST-V_01 ;
IND-PRS-SG2 ;
+Ind+Prs+Sg3:  POST-V_01 ;
+Ind+Prs+Pl1:%^Umlaut%>en POST-V_01 ;
+Ind+Prs+Pl2:%^Umlaut%>t  POST-V_01 ;
+Ind+Prs+Pl3:%^Umlaut%>en POST-V_01 ;

: IND-PRT ;
:%^Umlaut SUBJ-PRS ;
:%^Umlaut SUBJ-PRT ;

LEXICON V_/dürfen__vbmod !!= * @CODE@ dürfen:darf
+V+Mod@R.PTC.ON@:%^A2U%>t@R.PTC.ON@  Praf ;    ! ge-formen akseptiert.
+V+Mod@D.PTC@:00@D.PTC@ V_/dürfen__vb_01 ;
+V+Mod@D.PTC@:%^A2Ü0@D.PTC@ Inf ;
LEXICON V_/dürfen__vb_01
+Ind+Prs+Sg1:  POST-V_01 ;
IND-PRS-SG2 ;
+Ind+Prs+Sg3:  POST-V_01 ;
+Ind+Prs+Pl1:%^A2Ü%>en POST-V_01 ;
+Ind+Prs+Pl2:%^A2Ü%>t  POST-V_01 ;
+Ind+Prs+Pl3:%^A2Ü%>en POST-V_01 ;

:%^A2U IND-PRT ;
:%^A2Ü SUBJ-PRS ;
:%^A2Ü SUBJ-PRT ;

LEXICON V_/können__vbmod !!= * @CODE@ können:konn
+V+Mod@R.PTC.ON@:%>t@R.PTC.ON@  Praf ;    ! ge-formen akseptiert.
+V+Mod@D.PTC@:00@D.PTC@ V_/können__vb_01 ;
+V+Mod@D.PTC@:%^Umlaut0@D.PTC@ Inf ;
LEXICON V_/können__vb_01
+Ind+Prs+Sg1:%^LowerVow  POST-V_01 ;
+Ind+Prs+Sg2:%^LowerVow%>st POST-V_01 ;
+Ind+Prs+Sg3:%^LowerVow  POST-V_01 ;
+Ind+Prs+Pl1:%^Umlaut%>en POST-V_01 ;
+Ind+Prs+Pl2:%^Umlaut%>t  POST-V_01 ;
+Ind+Prs+Pl3:%^Umlaut%>en POST-V_01 ;

: IND-PRT ;
:%^Umlaut SUBJ-PRS ;
:%^Umlaut SUBJ-PRT ;

LEXICON V_/mögen__vbmod !!= * @CODE@ mögen:mog
+V+Mod@R.PTC.ON@:%^DeV%>t@R.PTC.ON@  Praf ;    ! ge-formen akseptiert.
+V+Mod@D.PTC@:00@D.PTC@ V_/mögen__vb_01 ;
+V+Mod@D.PTC@:%^Umlaut0@D.PTC@ Inf ;
LEXICON V_/mögen__vb_01
+Ind+Prs+Sg1:%^LowerVow  POST-V_01 ;
+Ind+Prs+Sg2:%^LowerVow%>st POST-V_01 ;
+Ind+Prs+Sg3:%^LowerVow  POST-V_01 ;
+Ind+Prs+Pl1:%^Umlaut%>en POST-V_01 ;
+Ind+Prs+Pl2:%^Umlaut%>t  POST-V_01 ;
+Ind+Prs+Pl3:%^Umlaut%>en POST-V_01 ;

:%^DeV IND-PRT ;
:%^Umlaut SUBJ-PRS ;
:%^Umlaut%^DeV SUBJ-PRT ;

LEXICON V_/sollen__vbmod !!= * @CODE@ sollen:soll
+V+Mod@R.PTC.ON@:%>t@R.PTC.ON@  Praf ;    ! ge-formen akseptiert.
+V+Mod@D.PTC@:00@D.PTC@ V_/sollen__vb_01 ;
+V+Mod@D.PTC@:%^Umlaut0@D.PTC@ Inf ;
LEXICON V_/sollen__vb_01
+Ind+Prs+Sg1:  POST-V_01 ;
IND-PRS-SG2 ;
+Ind+Prs+Sg3:  POST-V_01 ;
IND-PRS-PL1 ;
IND-PRS-PL2 ;
IND-PRS-PL3 ;

: IND-PRT ;
: SUBJ-PRS ;
: SUBJ-PRT ;


LEXICON V_/werden__vaux !!= * @CODE@ werden:w
+V+Aux@D.PTC@:orden@D.PTC@  Praf_ST ;    ! ge-formen nicht akseptiert.
+V+Aux@D.PTC@:00@D.PTC@ V_/werden__vaux_01 ;
+V+Aux0@D.PTC@:erd@D.PTC@ Inf ;
LEXICON V_/werden__vaux_01
+Ind+Prs+Sg1:erde  POST-V_01 ;
+Ind+Prs+Sg2:ir%>st POST-V_01 ;
+Ind+Prs+Sg3:ird  POST-V_01 ;
+Ind+Prs+Pl1:erd%>en POST-V_01 ;
+Ind+Prs+Pl2:erd%>t  POST-V_01 ;
+Ind+Prs+Pl3:erd%>en POST-V_01 ;

:urd IND-PRT ;
:erd SUBJ-PRS ;
:urd%^Umlaut SUBJ-PRT ;

LEXICON V_/wollen__vaux !!= * @CODE@ wollen:w
+V+Aux@R.PTC.ON@:oll%>t@R.PTC.ON@  Praf ;    ! ge-formen akseptiert.
+V+Aux@D.PTC@:00@D.PTC@ V_/wollen__vaux_01 ;
+V+Aux0@D.PTC@:oll@D.PTC@ Inf ;
LEXICON V_/wollen__vaux_01
+Ind+Prs+Sg1:ill  POST-V_01 ;
+Ind+Prs+Sg2:ill%>st POST-V_01 ;
+Ind+Prs+Sg3:ill  POST-V_01 ;
+Ind+Prs+Pl1:oll%>en POST-V_01 ;
+Ind+Prs+Pl2:oll%>t  POST-V_01 ;
+Ind+Prs+Pl3:oll%>en POST-V_01 ;

:oll IND-PRT ;
:oll SUBJ-PRS ;
:oll SUBJ-PRT ;



LEXICON V_/werden__vblex !!= * @CODE@ werden:w
+V@R.PTC.ON@:orden@R.PTC.ON@  Praf_ST ;    ! ge-formen akseptiert.
+V@D.PTC@:00@D.PTC@ V_/werden__vb_01 ;
+V0@D.PTC@:erd@D.PTC@ Inf ;
